宣示判決筆錄
原      告  兆豐產物保險股份有限公司

法定代理人  梁正德  
訴訟代理人  陳茂豐  
被      告  呂柏逸  
上列當事人間111年度中小字第1833號請求損害賠償事件，於中
華民國111年6月15日上午9時52分整在臺灣臺中地方法院臺中簡
易庭宣示判決，出席職員如下：
    法      官  林筱涵
    書  記  官  張峻偉
朗讀案由。
法官朗讀主文宣示判決如下：
    主      文
被告應給付原告新臺幣壹萬貳仟伍佰伍拾肆元，及自民國一一○
年十一月二十七日起至清償日止，按週年利率百分之五計算之利
息。
訴訟費用新臺幣壹仟元由被告負擔。
本判決得假執行。
    事實及理由之要領
一、原告主張：被告於民國108年10月3日8時3分許，騎駛車牌號
    碼000-0000號普通重型機車，行經臺中市○○區○○路○段00號
    前，因未保持安全間距，碰撞原告所承保、訴外人藍恬妤所
    駕駛，且為訴外人和運租車股份有限公司臺中分公司所有之
    車牌號碼000-0000號租賃小客車（下稱系爭車輛），致系爭
    車輛受損，修復費用共計新臺幣（下同）30,585元（含工資
    費用6,483元、零件費用8,579元、烤漆費用15,523元），而
    系爭車輛受損部分業由原告依保險契約予以理賠。因系爭車
    輛之駕駛人與被告所騎駛機車併行時亦有未保持安全間距之
    過失，雙方應各負一半之過失責任。為此，爰依保險法第53
    條之規定及侵權行為之法律關係，請求被告賠償上開零件折
    舊後之修復費用之半數即12,554元，並聲明：被告應給付原
    告12,554元，及自起訴狀繕本送達翌日起至清償日止，按週
    年利率百分之5計算之利息。
二、上開原告主張之事實，業據其提出車險理賠計算書、道路交
    通事故現場圖、當事人登記聯單、電子發票證明聯、行車執
    照、估價單、保險案件理賠申請書、估價單明細、車損照片
    為證，並經本院向臺中市政府警察局第四分局調取本件交通
    事故之道路交通事故現場圖、調查報告表、談話紀錄表、補
    充資料表、現場及車損照片核閱無誤。被告已於相當時期受
    合法之通知，而於言詞辯論期日不到場，亦未提出準備書狀
    爭執，依民事訴訟法第436條之23準用第436條第2項適用第2
    80條第3項、第1項之規定，視同自認。從而，原告依保險法
    第53條之規定及侵權行為之法律關係，請求被告給付零件折
    舊後之修復費用之半數即12,554元（即工資費用6,483元、
    零件費用3,101元、烤漆費用15,523元），及自起訴狀繕本
    送達翌日即110年11月27日起（見本院卷第89頁送達證書）
    至清償日止，按週年利率百分之5計算之利息，為有理由，
    應予准許。
三、訴訟費用負擔及假執行宣告之依據：民事訴訟法第78條、第
    436條之19第1項、第436條之20。
　
民事訴訟法第436條之24第2項：
對於本判決之上訴，非以違背法令為理由，不得為之。
如對本判決上訴，須於判決送達後20日內向本院提出上訴狀，並
須表明原判決所違背之法令及其具體內容與依訴訟資料可認為原
判決有違背法令之具體事實之上訴理由（均須按他造當事人之人
數附繕本）。
中　　華　　民　　國　　111 　年　　6 　　月　　15　　日
                  臺灣臺中地方法院臺中簡易庭
                                  法  官  林筱涵
                                  書記官  張峻偉
以上正本證明與原本無異。
中　　華　　民　　國　　111 　年　　6 　　月　　15　　日
                                  書記官  張峻偉